臺灣新北地方法院民事裁定
111年度消債清字第121號
聲  請  人  林繼廷  
代  理  人  王至德律師
上列當事人聲請消費者債務清理事件，本院裁定如下：
    主  文
聲請人林繼廷自中華民國一一一年七月十一日上午十時起開始清
算程序。
命司法事務官進行本件清算程序。
    理  由
一、按債權人會議可決更生方案時，應有出席已申報無擔保及無
    優先權債權人過半數之同意，而其所代表之債權額，並應逾
    已申報無擔保及無優先權總債權額之二分之一；法院得將更
    生方案之內容及債務人財產及收入狀況報告書通知債權人，
    命債權人於法院所定期間內以書面確答是否同意該方案，逾
    期不為確答，視為同意；同意及視為同意更生方案之已申報
    無擔保及無優先權債權人過半數，且其所代表之債權額，逾
    已申報無擔保及無優先權總債權額之二分之一時，視為債權
    人會議可決更生方案，消費者債務清理條例（下稱消債條例
    ）第59條第1項、第60條第1項、第2項分別定有明文。次按
    法院裁定開始更生或清算程序後，非經已申報無擔保及無優
    先權債權人全體同意，債務人不得撤回更生或清算之聲請；
    更生方案未依第59條、第60條規定可決時，除有第12條、第
    64條規定情形外，法院應以裁定開始清算程序；債務人有薪
    資、執行業務所得或其他固定收入，依其收入及財產狀況，
    可認更生方案之條件已盡力清償者，法院應以裁定認可更生
    方案，消債條例第12條第1項前段、第61條第1項、第64條第
    1項前段亦有明定。
二、經查：
  ㈠聲請人前向本院具狀聲請更生，經本院以110年度消債更字第
    336號裁定自民國110年8月20日上午10時起開始更生程序，
    嗣經本院司法事務官以110年度司執消債更字第351號進行更
    生程序。於本件更生程序進行中，聲請人陳報提出以1個月
    為1期，每期清償新臺幣（下同）1,156元，共計6年72期，
    清償總額83,232元之更生方案，經本院司法事務官依消債條
    例第60條第1項規定，定期命債權人以書面確答是否同意聲
    請人所提出之上開更生方案，表決結果為不可決。從而，聲
    請人所提之更生方案既未能依消債條例第59條、第60條規定
    ，獲得或視為獲得債權人會議之可決，復無消債條例第12條
    規定撤回更生聲請之情形，是本件應審究者即為聲請人所提
    更生方案是否無消債條例第64條第1項所定得逕行認可更生
    方案之情形，而應予裁定開始清算程序。
  ㈡依聲請人提出之財產及收入狀況報告書所示，其每月平均收
    入為35,000元（見本院110年度司執消債更字第351號卷【下
    稱更生執行卷】第66頁）。又聲請人主張其每月必要生活費
    用為18,960元，且須扶養女兒及母親，每月支出之扶養費分
    別為9,000元、6,000元等語。然聲請人女兒已成年並已就業
    ，其投保薪資為26,400元（見更生執行卷第102頁），聲請
    人復未提出其他事證足資證明其尚有受扶養之必要，是此部
    分之扶養費用應予剔除。又聲請人母親名下有位於新北市永
    和區文化段之土地1筆（土地公告現值4,196,500元），且每
    月領有老人年金4,485元，有其稅務電子閘門財產所得調件
    明細表、勞動部勞工保險局110年12月17日保普老字第11010
    219430號函可稽（見更生執行卷第78至81、104至115頁），
    則其是否有受聲請人扶養之必要已非無疑。聲請人固於111
    年4月1日具狀陳報其母親雖有不動產，但難以處分，且老人
    年金每月僅4,485元，實難以維持基本生活開銷，故無法提
    出百分百清償之更生方案等語，然本院審酌聲請人所負債務
    總額僅684,467元（見更生執行卷第45至46頁所附債權表）
    ，縱認聲請人母親確有受聲請人扶養之必要，以聲請人每月
    可處分所得35,000元，扣除每月必要支出18,960元、母親扶
    養費6,000元，餘額尚有10,040元，然聲請人上開更生方案
    至多僅每月清償1,156元，足認聲請人所提更生方案並非公
    允，難認已達盡力清償之程度，本院自不得依消債條例第64
    條第1項，逕以裁定認可上開更生方案。
三、綜上所述，聲請人所提更生方案既未獲債權人會議可決，且
    無從依消債條例第64條第1項規定可認更生方案已盡力清償 
    而得逕行認可之情形，聲請人復未表示撤回更生或清算聲請
    ，是本院自應依消債條例第61條第1項規定，裁定開始清算
    程序，並命司法事務官進行本件清算程序，爰裁定如主文所
    示。
中    華    民    國   111    年    7     月    11    日
                  民事第二庭    法　官　楊雅萍
以上正本證明與原本無異。
本裁定不得抗告。
本裁定已於111年7月11日上午10時公告
中　　華　　民　　國　　111 　年　　7 　　月　　11　　日
                                書記官　蘇  泠